【裁判字號】    92,交訴,43
【裁判日期】    921226
【裁判案由】    公共危險等
【裁判全文】
臺灣雲林地方法院刑事判決                          九十二年度交訴字第四三號
    公  訴  人  臺灣雲林地方法院檢察署檢察官
    被      告  甲○○
右列被告因公共危險等案件，經檢察官提起公訴（九十二年度偵字第三八一三號），
被告自白犯罪，經本院合議庭裁定依簡式審判程序審理，本院判決如左：
    主  文
甲○○因過失致人於死，處有期徒刑壹年貳月；又駕駛動力交通工具肇事，致人死亡
而逃逸，處有期徒刑壹年；應執行有刑徒刑貳年；緩刑伍年。
    事  實
一、甲○○於民國九十二年八月二十二日下午八時五分許，駕駛車號Ｃ５－１６１６
    號自用小客車，沿雲一五六號公路由西往東方向行駛，行經該號公路五公里四百
    公尺處與雲九號公路Ｔ字型交叉路口前，原應遵守號誌之指示（即車輛面對紅燈
    表示禁止通行，不得超越停止線或進入路口）及時速不得超過四十公里之規定，
    且注意車前狀況，隨時採取必要之安全措施，而依當時天候晴、夜間有照明、縣
    道、速限四十公里、四岔路、路面鋪裝柏油、乾燥、無缺陷、無障礙、視距良好
    、行車管制號誌正常等狀況，又無不能注意之情形，竟疏於注意，貿以時速至少
    八十公里之速度超速行駛，又闖越紅燈通過該交叉路口，適有遵守號誌之行人林
    玉，沿雲九號公路北往南之方向行走至該處欲通過該交叉路口，甲○○未為任何
    之避煞動作，所駕駛之自小客車前車頭正面撞擊林玉，因衝擊力量相當大，林玉
    身體騰空飛起，在空中翻轉三圈後始掉落地面，致林玉受有頭、頸部挫傷引致顱
    內出血等傷害，經送雲林縣崙背鄉華濟醫院急救，仍因傷勢過重不治死亡。甲○
    ○於肇事後不僅未停車救護，反而加速逃逸，適有曾志煌附載蔡惠如之自小客車
    亦正在現場等候紅綠燈而目睹肇事經過並記下肇事車輛廠牌、顏色及汽缸容量數
    報警處理，始循線查獲上情。
二、案經被害人林玉之子丙○○訴由臺灣雲林地方法院檢察署檢察官據報相驗後簽分
    偵查起訴。
    理  由
一、本件被告甲○○所犯為死刑、無期徒刑、最輕本刑三年以上有期徒刑及高等法院
    管轄第一審案件以外之罪，並經被告於準備程序進行中，就前揭被訴事實為有罪
    之陳述，經法官告知簡式審判程序之旨，並聽取公訴人、被告之意見後，合議庭
    認為適宜，依刑事訴訟法第二百七十三條之一第一項之規定，裁定進行簡式審判
    程序，合先敘明。
二、訊據被告甲○○對於右揭時、地駕車肇事並致被害人林玉死亡，及肇事後逃逸之
    事實，均坦承不諱，核與告訴人丙○○之指訴、證人曾志煌、蔡惠如（以上二人
    為目擊證人）、姚清天（即修車者）等人之供證情節相符，並有道路交通事故現
    場圖、道路交通事故調查報告表(一)、(二)、臺灣雲林地方法院檢察署相驗屍體證明
    書、勘驗筆錄、驗斷書各一件，及現場照片六幀、車輛受損照片九幀等在卷可稽
    ，且有扣案之車輛大燈碎片一組足資佐證，被告之自白堪認與事實相符，被告肇
    事逃逸之犯行及駕車撞擊林玉之行為，均堪認定。
三、按汽車行駛至交岔路口，其行進應遵守燈光號誌；行車速度應依標誌或標線之規
    定；又汽車行駛時，駕駛人應注意車前狀況，並隨時採取必要之安全措施，道路
    交通安全規則第一百零二條第一項第一款、第九十三條一項、第九十四條第三項
    分別定有明文。而依當時天候晴、夜間有照明、縣道、速限四十公里、四岔路、
    路面鋪裝柏油、乾燥、無缺陷、無障礙、視距良好、行車管制號誌正常等情況，
    復經卷附道路交通事故調查報告表記載明確，堪認被告並無不能注意之情事，惟
    竟疏未注意，闖越紅燈，又貿以時速至少八十公里之速度超速通過前開路段之交
    岔路口，適有遵守號誌之行人林玉，行走至該處欲通過該交叉路口，而發生撞擊
    ，林玉受撞後身體騰空飛起，在空中翻轉三圈後始掉落地面，因而受有頭、頸部
    挫傷引致顱內出血等傷害，經送醫不治死亡，其有過失，灼然甚明。被害人林玉
    確因本件車禍致受有頭、頸部挫傷引致顱內出血死亡，業經臺灣雲林地方法院檢
    察署相驗法醫師相驗明確，有相驗屍體證明書、勘驗筆錄及驗斷書在卷足憑，被
    告之過失行為與被害人死亡之結果間有相當因果關係，亦足堪認定。被告之犯行
    均臻明確，均應依法論科。
四、核被告甲○○所為，係犯刑法第二百七十六條第一項之過失致死、同法第一百八
    十五條之四駕駛動力交通工具肇事致人死亡而逃逸罪。被告所犯上開二罪間，犯
    意各別，行為互殊，應予分論併罰。爰審酌被告之過失程度、已於九十二年九月
    一日與被害人家屬以新台幣（下同）二百零二萬元達成和解，有卷附經本院核定
    之雲林縣崙背鄉調解委員會九十二年刑調字第０九五號調解書可按，且該和解金
    額僅餘最後一期尚未到期而未付，被害人家屬亦表示願意原諒被告，業經公訴人
    於開庭前以電話聯絡被害人家屬得知，及其在車禍發生當時不思救助被害人，竟
    自逃離現場，並將該肇事車輛送修藉以逃避責任，暨其於犯後猶知悔悟，坦承犯
    行，犯罪後態度尚佳等一切情狀，分別量處如主文所示之刑，並合併定其應執行
    刑，以資儆懲。查被告前未曾受任何有期徒刑以上刑之宣告，有臺灣高等法院被
    告全國前案紀錄表、臺灣雲林地方法院被告院內索引卡紀錄表及臺灣雲林地方法
    院檢察署刑案資料查註紀錄表各一件附卷可按，其因一時失慮，誤罹刑章，諒經
    此偵審程序，當知所警惕，信無再犯之虞，本院綜核各情認上開刑之宣告，已足
    策其遷善，所宣告之刑，以暫不執行為適當，併依法諭知緩刑五年，以勵自新。
    至於公訴人聲請被告在緩刑期間內付保護管束一節，因被告正值青年，已有相當
    思考能力及自我控制能力，亦少有衝動行事情形，而本件犯行係因疏未注意道路
    交通路況而產生，且自義務役退伍後即長期在家幫助父母親種田，若定期往返法
    院報到對其生活將產生重大影響，反而不利其年齡所要求日常生活安定祥和之需
    要，故認於緩刑期內無予以保護管束之必要，附此敘明。
據上論斷，應依刑事訴訟法第二百七十三條之一第一項、第二百九十九條第一項前段
，刑法第二百七十六條第一項、第一百八十五條之四、第五十一條第五款、第七十四
條第一款，罰金罰鍰提高標準條例第一條前段，判決如主文。
本案經檢察官乙○○到庭執行職務
中      華      民      國      九十二    年    十二    月    二十六    日
                                         臺灣雲林地方法院交通法庭
                                             法  官  李  淑  惠
右正本證明與原本無異。
如不服本判決，應於判決送達後十日內向本院提出上訴狀( 應附繕本 )。
                                             書記官  徐  基  典
中      華      民      國      九十二    年    十二    月    二十六    日


司法院資訊處製作；財團法人民間司法改革基金會備份。
